臺灣高雄地方法院民事判決
110年度鳳簡字第694號
原      告  王詣翔  
訴訟代理人  張永昌律師
被      告  邱詩珊  


上列當事人間請求確認本票債權不存在事件，本院於民國111年3
月22日言詞辯論終結，判決如下：
    主      文
一、確認被告持有如附表所示之本票，對原告之本票債權不存在
    。
二、訴訟費用由被告負擔。
    事實及理由
一、原告主張：被告所持原告簽發如附表所示之本票（下稱系爭
    本票），前經臺灣橋頭地方法院於民國110年7月22日以110
    年度司票字第825號本票裁定（下稱系爭本票裁定）准予強
    制執行。被告因參與原告與訴外人梁濬承經營之3C手機生意
    ，投資新臺幣（下同）90萬元（下稱系爭投資款），後因梁
    睿承經營之3C手機生意失利，原告同意返還被告系爭投資款
    ，始簽發系爭本票以擔保返還被告投資款。而被告嗣後要求
    原告以原告設立經營之森邸室內設計公司（下稱森邸公司）
    以薪資轉帳名義返還系爭投資款，原告遂以森邸公司之中國
    信託銀行帳戶陸續匯款至被告所有之中國信託銀行末五碼為
    20860號帳戶內，自107年11月12日起至109年11月25日止，
    原告已匯款90萬2,577元，故原告已將承諾返還被告之系爭
    投資款清償完畢，兩造間已無債權債務關係，爰訴請確認系
    爭本票債權不存在等語。並聲明：如主文第1項所示。
二、被告未於言詞辯論期日到場，亦未提出書狀作何聲明或陳述
    。
三、本院得心證之理由：
㈠、按確認法律關係之訴，非原告有即受確認判決之法律上利益
    者，不得提起之。民事訴訟法第247條第1項定有明文。又所
    謂即受確認判決之法律上利益，係指法律關係之存否不明確
    ，原告主觀上認其在法律上之地位有不安之狀態存在，且此
    種不安之狀態，能以確認判決將之除去者而言，若縱經法院
    判決確認，亦不能除去其不安之狀態者，即難認有受確認判
    決之法律上利益（最高法院52年台上字第1237號判例參照）
    。本件原告提起確認本票債權不存在之系爭本票，前經被告
    向臺灣橋頭地方法院聲請本票裁定准予在案，有系爭本票裁
    定在卷可參（110年度橋簡字第672號卷第15至16頁），依票
    據法第121條、第29條及第123條規定，原告即應負發票人責
    任。惟原告對系爭本票債權存在既有爭執，且此法律關係之
    不明確，對原告之權利亦有不安之危險，而此不安之狀況有
    以確認上開債權不存在之確認判決除去之必要，故原告提起
    本件確認之訴自有確認之利益，先予敘明。
㈡、經查，原告主張之上開事實，業據提出森邸公司之中國信託
    帳戶存款交易明細表、兩造間IG對話紀錄及森邸公司之公司
    變更登記表等件為證（本院卷第49至71、107至119、127至1
    31頁），經核與原告主張相符。而被告已於相當時期受合法
    通知，卻未於言詞辯論期日到場，復未提出書狀作何爭執，
    依民事訴訟法第280條第3項準用第1項規定視同自認，自堪
    信原告上開主張為真實。從而，原告請求確認如主文第1項
    所示，為有理由，應予准許。
四、訴訟費用之負擔：民事訴訟法第78條。
中　　華　　民　　國　　111 　年　　3 　　月　　28　　日
                  鳳山簡易庭  法     官 林育丞
以上正本係照原本作成。
如不服本判決，應於送達後20日內，向本院提出上訴狀並表明上
訴理由，如於本判決宣示後送達前提起上訴者，應於判決送達後
20日內補提上訴理由書（須附繕本）。　　　　　　　　　
中　　華　　民　　國　　111 　年　　3 　　月　　28　　日
　　                          書  記  官  　　
附表
編號 發票日 票面金額 （新臺幣） 到期日 票據號碼 備註 1 107年12月15日 90萬元 未記載 0000000 即臺灣高雄地方法院110年度司票字第825號本票裁定之本票